ACORDAO-COMPLETO-2515187

ACÓRDÃO 2686/2021 ATA 45/2021 - PLENÁRIO

VISTO, relatado e discutido este processo administrativo, no âmbito do qual esta sendo acompanhado o cumprimento do Acórdão 1414/2021-TCU-Plenário, no sentido de que os órgãos de origem incluíssem no Sistema e-Pessoal os atos registrados tacitamente que deram entrada no TCU há menos de 9,5 anos:
ACORDAM os Ministros do Tribunal de Contas da União, reunidos em sessão do Plenário, diante das razões expostas pelo relator, em:
9.1 fixar os prazos a seguir indicados, a serem contados a partir da ciência deste Acórdão, para que todos os órgãos abrangidos pela decisão exarada no Acórdão 1414/2021-TCU-Plenário promovam a inclusão dos atos pendentes de cadastramento no sistema e-Pessoal, de acordo com as respectivas datas de ingresso no TCU:
9.1.1. 60 dias, para os atos de pessoal com data de entrada no TCU há mais de 8 e menos de 9,5 anos;
9.1.2. 90 dias para os atos de pessoal com data de entrada no TCU há mais de 7 e menos de 8 anos;
9.1.3. 120 dias para os atos de pessoal com data de entrada no TCU há menos de 7 anos.

Relatório com vistas a apresentar balanço acerca do cumprimento às determinações desta Corte de Contas exaradas nos Acórdãos 122/2021 e 1414/2021, ambos do Plenário, relativos a procedimentos para registros de atos de pessoal levando em consideração prazos para apreciação.

não há.

3. Interessados/Responsáveis: não há.

13.1. Ministros presentes: Ana Arraes (Presidente), Walton Alencar Rodrigues (Relator), Augusto Nardes, Aroldo Cedraz, Raimundo Carreiro, Bruno Dantas e Jorge Oliveira.
13.2. Ministros-Substitutos convocados: Augusto Sherman Cavalcanti e André Luís de Carvalho.

ACORDAO-COMPLETO-2548982

Acórdão 2304/2022 - Plenário

WALTON ALENCAR RODRIGUES

Adoto, como relatório, o parecer elaborado pelo titular da Secretaria de Fiscalização de Integridade de Atos e Pagamentos de Pessoal e de Benefícios Sociais (peça 887) , vazado nos termos a seguir transcritos:
Trata-se de relatório com vistas a apresentar balanço acerca do cumprimento às determinações desta Corte de Contas exaradas no Acórdão 1414/2021-TCU-Plenário, que estabeleceu medidas para o recadastramento no sistema e-Pessoal dos atos de pessoal existentes no sistema Sisac que contassem com até 9,5 anos do encaminhamento ao TCU.
O presente Relatório conta, também, com propostas de encaminhamento a serem apreciadas pelo Tribunal para dar seguimento às ações empreendidas pela Sefip no intuito de alcançar as finalidades veiculadas no referido acórdão e em decisões anteriores sobre o mesmo tema.
II 	HISTÓRICO
O Supremo Tribunal Federal (STF) , ao julgar o Recurso Extraordinário 636.553/RS, apreciando o tema 445 da repercussão geral, fixou a tese de que os Tribunais de Contas estão sujeitos ao prazo de 5 anos para o julgamento da legalidade do ato de concessão inicial de aposentadoria, reforma ou pensão, a contar da chegada do processo à respectiva Corte de Contas. 
Considerando essa decisão, o Exmo. Ministro-Relator Walton Alencar Rodrigues, em seu Voto proferido no Acórdão 122/2021-TCU-Plenário, asseverou que, passado o transcurso de cinco anos da chegada do processo ao TCU, o ato de pessoal deve ser considerado "registrado tacitamente".  Além disso, esta Corte de Contas proferiu o entendimento de que, a partir do registro tácito do ato, é possível a revisão daqueles que contenham algum tipo de ilegalidade, no prazo de 5 anos, com base no artigo 54 da Lei 9.784/1999 e no artigo 260, § 2º, do Regimento Interno do TCU.
Em consequência, por meio do Acórdão 122/2021-TCU-Plenário, foram feitas determinações à Segecex para que, em conjunto com a Sefip, identificasse, entres os atos constantes da base de dados do Sistema de Apreciação e Registro de Atos de Admissão e Concessões (Sisac) e ou do Sistema de Atos de Pessoal (e-pessoal) pendentes de julgamento, aqueles que, à luz da decisão exarada pelo STF, deveriam ser considerados tacitamente registrados e aqueles que contivessem algum tipo de ilegalidade e cujos prazos para revisão de ofício encontravam-se em curso, adotando medidas sistematizadas para que fossem, com a maior brevidade possível, submetidos aos procedimentos de revisão de ofício, com fulcro no art. 54 da Lei 9.784/1999, c/c o art. 260, § 2º, do Regimento Interno do TCU.
Em decorrência disso, foi elaborado Relatório (peça 7) com as informações solicitadas e as medidas adotadas com vistas ao cumprimento da determinação acima, bem como os eventuais obstáculos a serem enfrentados, no âmbito do TCU, com indicação das possíveis soluções, para que se impedisse a convalidação indevida do maior número possível de atos de concessão de pessoal.
Com base no quadro apresentado no Relatório, que informava da necessidade de saneamento da má qualidade dos dados dos atos do Sisac, o Tribunal determinou, por meio do Acórdão 1414/2021-TCU-Plenário, em 16/6/2021, que atos de pessoal do sistema Sisac registrados tacitamente com entrada no TCU há menos de 9,5 anos deveriam ser recadastrados pelo Gestor de Pessoal no sistema e-Pessoal no prazo de 60 dias.
Em atenção à determinação supra, a Sefip encaminhou comunicação aos órgãos (peça 20 e posteriores) informando-os da decisão e dos atos de pessoal abarcados pela situação em tela, cujo prazo para recadastramento findou em 13/9/2021. 
A fim de dar ciência dos resultados das medidas adotadas, encaminha-se o presente Relatório com a análise dos atos de pessoal recadastrados pelos gestores no período e as propostas desta Unidade Técnica para dar tratamento às questões ainda pendentes. Os dados apresentados neste relatório se referem aos atos de pessoal que deram entrada no sistema e-Pessoal até a data de 29/9/2021.
III 	PANORAMA DOS ATOS DE PESSOAL RECADASTRADOS PELOS GESTORES
Como forma de facilitar o controle dos atos a serem recadastrados, a Sefip enviou os atos enquadrados na situação determinada pelo Acórdão 11414/2021-TCU-Plenário aos gestores por meio do Módulo Indícios do sistema e-Pessoal. Com base nisso, os gestores podem identificar individualmente os atos a serem recadastrados em atendimento à mencionada decisão. Dessa forma, foram enviados aos gestores 39.631 atos de pessoal para recadastramento.
Cabe mencionar que a Sefip, por meio de rotina automatizada, identifica diariamente se algum dos atos enviados teve julgamento de mérito no Tribunal antes de o gestor realizar o recadastramento, de forma a se evitar o dispêndio de esforços desnecessários por parte do gestor de pessoal. Durante o período concedido para recadastramento, foram identificados 46 casos nessa situação, o que reduziu a quantidade esperada de atos de pessoal a serem recadastrados para 39.585 atos.
Do total esperado, foram recadastrados pelos gestores 14.299 atos de pessoal (36,5% do total esperado) . Dessa quantidade, 124 encontram-se no âmbito do Controle Interno do respectivo órgão para emissão de parecer, e 14.157 já se encontram internalizados e sob responsabilidade do TCU. Registre-se que, em virtude da urgência do caso e em similaridade com casos anteriores, os atos recadastrados pelos gestores estão sendo avocados antes que o Controle Interno se manifeste, nos termos do art. 15 da IN TCU 78/2018. Dessa forma, a quantidade de atos recadastrados aguardando parecer no CI deve permanecer reduzida. A Tabela 1 mostra o quadro-resumo dos atos de pessoal recebidos.
Tabela 1 - Quadro-resumo dos atos enviados e recadastrados
	Situação
	Quantidade

	Atos Enviados aos gestores
	39.631

	Atos arquivados por julgamento de mérito
	46

	Total esperado de atos a serem recadastrados
	39.585

			% do Total

	Atos recadastrados e pendentes no Controle Interno
	124
	0,3%

	Atos recadastrados e recebidos no TCU
	14.175
	35,8%

	Total de recadastrados
	14.299
	36,1%

	Pendente de recadastramento
	25.318
	63,9%

No que tange aos órgãos individualmente considerados, a distribuição da quantidade de atos recadastrados não é uniforme. Enquanto alguns órgãos desincumbiram-se de sua tarefa integralmente ou quase, outros não lograram êxito em fazê-lo. Até o presente momento, 54 órgãos cumpriram integralmente a obrigação de recadastramento. Entretanto, há casos numerosos em que os órgãos não recadastraram nenhum dos atos de pessoal reenviados. A Tabela 2 apresenta os orgãos com pior desempenho e a respectiva taxa de cumprimento da decisão, e a tabela completa dos atos enviados e recadastrados, com todos os órgãos, encontra-se no Apêndice A deste relatório.
Tabela 2 - Órgãos com pior desempenho no recadastramento de atos
	Nome do Órgão
	Enviados
	Recadastrados
	% atingido
	Pendente

	MINISTÉRIO DA SAÚDE
	4807
	775
	16%
	4032

	COMISSÃO DE VALORES MOBILIÁRIOS
	2661
	178
	7%
	2483

	DEPARTAMENTO NACIONAL DE OBRAS CONTRA AS SECAS
	2831
	796
	28%
	2035

	FUNDAÇÃO NACIONAL DO ÍNDIO
	2531
	654
	26%
	1877

	TRIBUNAL REGIONAL DO TRABALHO DA 3ª REGIÃO/MG
	1842
	104
	6%
	1738

	UNIVERSIDADE FEDERAL DA PARAÍBA
	1580
	538
	34%
	1042

	CENTRO FEDERAL DE EDUCAÇÃO TECNOLÓGICA CELSO SUCKOW DA FONSECA
	814
	3
	0%
	811

	MINISTÉRIO DA ECONOMIA
	831
	83
	10%
	748

	COMANDO DA MARINHA
	806
	101
	13%
	705

	INSTITUTO FEDERAL DE EDUCAÇÃO, CIÊNCIA E TECNOLOGIA DO RIO  GRANDE DO SUL
	808
	159
	20%
	649

	TRIBUNAL REGIONAL DO TRABALHO DA 7ª REGIÃO/CE
	949
	324
	34%
	625

	INSTITUTO FEDERAL DE EDUCAÇÃO, CIÊNCIA E TECNOLOGIA DO CEARÁ
	476
	0
	0%
	476

A despeito desse desempenho, cumpre destacar que diversos órgãos solicitaram, no decurso do prazo previsto para o recadastramento dos atos, dilação de prazo para o cumprimento da decisão do Acórdão 1414/2021-TCU-Plenário, diretamente nos autos do processo ou por meio de outros canais disponíveis no TCU (ConectaTCU e caixa institucional da Sefip) . A relação de todos os órgãos que solicitaram dilação de prazo e o respectivo estoque de atos pendente de recadastramentos se encontra no Apêndice B.
Compulsando os motivos alegados para tais solicitações, verifica-se que a principal razão apresentada pelos órgãos para a dificuldade em dar cumprimento à referida decisão decorre da reduzida quantidade de pessoal face ao volume de atos a serem recadastrados, em combinação com o fato de os processos administrativos relativos a tais atos serem antigos e terem suas informações consignadas em papel, o que demandou a digitalização dos mesmos, antes do recadastramento.
Segundo os órgãos, tal situação foi agravada pela pandemia da Covid-19, que forçou o trabalho remoto dos servidores e limitou o acesso às pastas funcionais dos destinatários dos atos. Além disso, outros argumentos suscitados incluem a maior complexidade do cadastro no sistema e-Pessoal em comparação com o Sisac, como, por exemplo, a inclusão de informações que não estão disponíveis nas pastas funcionais dos destinatários e dependem do envio de outras unidades/órgãos, ou a juntada de comprovantes ou decisões judiciais. 
Nesse sentido, a Tabela 3 mostra a quantidade de atos recadastrados pelos gestores e suas respectivas idades considerando a sua vigência, ou seja, o tempo decorrido desde que foi emitido pelo órgão até a data atual. Cabe salientar que o tempo de vigência não se confunde com o tempo de encaminhamento ao TCU, pois o ato pode ter sido emitido em uma data e o TCU o ter recebido somente anos depois. Assim, por exemplo, um ato que foi recebido pelo TCU há cinco anos pode ter sido emitido pelo órgão de origem a mais tempo que isso.
Tabela 3 - Atos recadastrados por idade
	TEMPO DE VIGÊNCIA
	ATOS ENVIADOS
	ATOS RECADASTRADOS
	% ATINGIDO

	Até 5 anos[footnoteRef:2] [2:  Além do que determinava o Acórdão 1414/2021-TCU-Plenário, os gestores também recadastraram atos que não contavam com cinco anos do recebimento do ato pelo TCU, o que explica o fato de existirem atos com menos de cinco anos de idade nesse universo.] 
	742
	344
	46,36%

	De 5 a 6 anos
	3650
	1631
	44,68%

	De 6 a 7 anos
	4417
	1785
	40,41%

	De 7 a 8 anos
	5020
	1836
	36,57%

	De 8 a 9 anos
	5519
	1920
	34,79%

	Acima de 9 anos
	15693
	4052
	25,82%

	Sem dados de Vigência[footnoteRef:3] [3:  Existem atos de pessoal na base de dados do Sisac que não contam com data de vigência preenchida.] 
	4590
	2863
	62,37%

De acordo com as informações consolidadas do quadro, é possível inferir uma redução do percentual de cadastramento relacionado à idade, o que pode sugerir que, quanto mais antigo o ato, maior poderá ser a dificuldade o órgão em obter as informações requeridas para o recadastramento. Em que pese a maior quantidade de atos recadastrados estar na faixa acima de nove anos de idade (em termos absolutos) , este grupo tem a menor taxa de recadastramento em função da quantidade elevada de atos existentes com idade avançada, o que salienta o tamanho do esforço a ser cumprido pelos gestores.
Contudo, em que pese a dificuldade de os órgãos cumprirem tempestivamente a decisão do Tribunal, vale lembrar que o objetivo a ser alcançado com o recadastramento dos atos Sisac é o saneamento dos dados para que, entre outros aspectos, as críticas automatizadas existentes no e-Pessoal possam fornecer informações mais apropriadas para a decisão do Tribunal acerca de eventual revisão de ofício de atos com possíveis ilegalidades. 
Caso houvesse decisão no sentido de se realizar a revisão de ofício desses atos, sem o recadastramento, as mesmas dificuldades informadas pelos órgãos seriam observadas nas necessárias diligências daí decorrentes, com o agravante de que os processos de trabalho do TCU seriam acionados sem indicativos de que os atos seriam, efetivamente, ilegais.
Desta forma, no que diz respeito aos 14.175 atos recadastrados que se encontram no TCU, 1.949 (13,7%) não incorreram em nenhuma crítica impeditiva no e-Pessoal, ou seja, neles não foram encontrados indícios de ilegalidades que ensejem a sua revisão de ofício. 
Ademais, em função do modelo preditivo de seleção de atos de pessoal recentemente desenvolvido pela Sefip, que o relatório encaminhado anteriormente já fazia menção, foi possível apresentar o perfil de risco (Figura 1) dos atos recadastrados que caíram em alguma crítica impeditiva e com risco acima de 30%.
Figura 1 - Perfil de risco dos atos recadastrados

O risco neste caso é a combinação da probabilidade de o ato ser ilegal (com base no histórico de decisões de TCU) e o benefício financeiro potencial de sua suspensão (com base na avaliação histórica e de especialistas) , caso ele seja, efetivamente, ilegal. Quanto maior o risco, maior a chance de o ato ser ilegal e maior a materialidade envolvida. Conforme se observa da figura acima, a maioria dos atos recadastrados se encontra em uma faixa de risco que varia entre 30% e 42%, com pouca frequência acima de 44%, não indo além da faixa de 68%. 
Comparando-se o perfil de risco dos atos de pessoal recadastrados por força do Acórdão 1414/2021-TCU-Plenário com o perfil de risco dos atos que já constam do estoque atual do TCU (Figura 2) , verifica-se que estes têm perfil de risco maior que aqueles. O perfil de risco dos atos já existentes e pendentes de avaliação do TCU apresenta frequência significativa nas faixas acima de 42%, estendendo-se até percentuais acima dos 80% de risco. 
Figura 2 - Perfil de risco dos atos já existentes nas bases do TCU

Essa característica sugere que análise dos atos mais recentes (que já estão presentes nas bases do TCU) seria mais vantajosa, pelo princípio da eficiência, do que a análise dos atos mais antigos, o que inclui aqueles sujeitos às revisões de ofício quando aplicáveis.
O perfil de risco dos atos de pessoal permite uma inferência comparativa sobre o custo/benefício de se alocar um auditor para analisar um determinado ato, seja para a análise inicial (de um ato que não está registrado) , seja para sua revisão de ofício (de um ato que está registrado, explicita ou tacitamente) . Atos de maior risco podem representar, potencialmente, maior benefício financeiro de controle, ao mesmo tempo que aumentam a chance de o auditor analisar um ato efetivamente ilegal.
No entanto, é preciso dizer que essa comparação é feita sobre a base dos 36,5% atos que foram recadastrados no período informado. A apuração do perfil de risco dos atos só é possível após o recadastramento do ato no e-Pessoal, pois depende da execução das críticas eletrônicas realizadas no âmbito desse sistema.
Dessa forma, entende-se que é pertinente e oportuno que seja reforçado junto aos órgãos o cumprimento da decisão do Acórdão 1414/2021-TCU-Plenário, antes de outras medidas, para que se tenha um universo maior de atos recadastrados nas bases de dados do TCU, sem prejuízo da observação do prazo limite de 10 anos do ato de pessoal sob a responsabilidade do TCU ou de fatos supervenientes que indiquem a necessidade de revisão de ofício dos atos sendo recadastrados Considerando, também, a baixa taxa de cadastramento e as dificuldades apresentadas pelos órgãos para o seu integral cumprimento, propõe-se que seja concedida dilação de prazo a todos os órgãos abarcados pela referida decisão com atos ainda pendentes de recadastramento.
Nesse sentido, cabe sugerir, também, que a dilação de prazo seja feita de forma escalonada, à semelhança do Ofício-Circular 001/2020-TCU/Sefip, de 30/4/2020, que encaminhou decisão da Presidência do Tribunal, comunicada ao Plenário em 11/3/2020, na qual se determinava a devolução de todos os atos Sisac que se encontravam no TCU com até quatro anos da data de entrada no Tribunal. Naquela ocasião, optou-se por conceder prazo para recadastramento conforme a idade do ato, de forma que os órgãos priorizassem aqueles que se encontrassem mais próximos da data limite para atuação do TCU, o que também é a situação no caso em tela.
IV	CONCLUSÃO
Com base nas informações apresentadas, tem-se que as dificuldades apresentadas pelos gestores para cumprir tempestivamente a decisão acerca do recadastramento dos atos Sisac impactou significativamente a quantidade de atos efetivamente recebidos pelo Tribunal.
Por outro lado, as informações que se tornam disponíveis a partir do recadastramento dos atos traz diversas vantagens para a operacionalização da apreciação dos atos e sua eventual revisão de ofício, em função da qualidade dos dados e da execução do modelo de seleção de atos com base em risco. 
Tais informações, em cotejo com as demais informações disponíveis em relação aos atos que já se encontram no sistema e-Pessoal, consubstancia-se em ativo estratégico para as decisões do Tribunal acerca da melhor abordagem para dar conta de sua competência constitucional de apreciação da legalidade dos atos de pessoal. Ao focar nos atos de maior risco, o Tribunal pode empregar seus recursos humanos e tecnológicos de forma mais eficiente, com maior retorno em benefícios para a sociedade.
Cabe salientar que as dificuldades apresentadas pelos gestores no ora recadastramento dos atos seriam, de toda sorte, as mesmas, caso se procedesse à revisão de ofício dos respectivos atos com base nos dados existentes no Sisac, em função da necessidade de diligências para saneamento dos dados. Dessa forma, a opção pelo recadastramento dos atos no sistema e-Pessoal já representa ganhos de eficiência para o Tribunal, que pode, com base nas informações coletadas, ser mais assertivo na sua atuação.
Diante do exposto, entende-se que o recadastramento dos atos Sisac no e-Pessoal, adotado pelo Acórdão 1414/2021-TCU-Plenário, deve ser reforçado, de forma que se propõe que seja concedido prazo adicional aos gestores para o cumprimento da referida decisão, de forma escalonada. ante os benefícios de informação que o recadastramento traz para a gestão do estoque de atos pendentes de apreciação pelo Tribunal e suas revisões de ofício.
V	PROPOSTAS DE ENCAMINHAMENTO
Com vistas a atingir os objetivos decorrentes do cumprimento das determinações exaradas no Acórdão 1414/2021-TCU-Plenário, propõe-se que seja concedida dilação de prazo a todos os órgãos abrangidos pela decisão exarada no Acórdão 1414/2021-TCU-Plenário, para recadastramento no sistema e-Pessoal dos atos de pessoal ainda pendentes, considerando:
1.1. 60 dias para os atos de pessoal com data de entrada no TCU há mais de 8 e menos de 9,5 anos;
1.2. 90 dias para os atos de pessoal com data de entrada no TCU há mais de 7 e menos de 8 anos;
1.3. 120 dias para os atos de pessoal com data de entrada no TCU com menos de 7 anos;
Diante do exposto, encaminhe-se o presente Relatório à Segecex, via Coeconomia, para manifestação e posterior envio ao Gabinete do Ministro Walton Alencar Rodrigues.

Não atuou.

ADMINISTRATIVO. ACOMPANHAMENTO DO CUMPRIMENTO DO ACÓRDÃO ADMINSTRATIVO QUE DETERMINOU A INCLUSÃO DOS ATOS TACITAMENTE REGISTRADOS NO SISTEMA E-PESSOAL, PARA ANÁLISE DA NECESSIDADE DE REVISÃO DE OFÍCIO. 36,1% DOS ATOS RECADASTRADOS. SOLICITAÇÃO DE PRORROGAÇÃO DO PRAZO PELOS ÓRGÃOS DE ORIGEM. PRAZO PRORROGADO DE FORMA ESCALONADA, DE ACORDO COM O PRAZO PARA EVENTUAL REVISÃO DE OFÍCIO. CIÊNCIA.

ADMINISTRATIVO (ADM)

Trata-se de processo administrativo autuado em decorrência do Acórdão 122/2021-TCU-Plenário, por meio do qual este Colegiado determinou medidas com vistas a evitar que atos de pessoal flagrantemente ilegais fossem tacitamente registrados, por força da decisão exarada pelo Supremo Tribunal Federal (STF) , em 19/2/2020, ao julgar o Recurso Extraordinário 636.553/RS. 
Naquela assentada, a partir da apreciação do tema 445 da repercussão geral, a Suprema Corte legitimou o pagamento de rubricas notoriamente ilegais, mediante a fixação do seguinte entendimento: 
Em atenção aos princípios da segurança jurídica e da confiança legítima, os Tribunais de Contas estão sujeitos ao prazo de 5 anos para o julgamento da legalidade do ato de concessão inicial de aposentadoria, reforma ou pensão, a contar da chegada do processo à respectiva Corte de Contas.
Com base no voto exarado pelo relator da matéria, E. Ministro Gilmar Mendes, no julgamento dos embargos de declaração opostos em face daquela decisão judicial, mediante o Acórdão 122/2021-TCU-Plenário, esta Corte de Contas firmou o entendimento de que, no prazo de 5 anos, a contar do registro tácito, ainda é possível a revisão de ofício dos atos de concessão que contenham algum tipo de ilegalidade, consoante previsto no artigo 54 da Lei 9.784/1999 e no artigo 260, § 2º, do Regimento Interno do TCU.
No mesmo decisum, o Tribunal determinou à Secretaria de Controle Externo (Segecex) que, em conjunto com a Secretaria de Fiscalização de Integridade de Atos e Pagamentos de Pessoal e de Benefícios Sociais (Sefip) , entre outras medidas, identificasse os atos de pessoal com indícios de ilegalidade, cujos registros tácitos tivessem ocorrido há menos de 5 anos, e adotasse medidas sistematizadas para que tais atos fossem submetidos aos procedimentos de revisão de ofício, com a maior brevidade possível.
Após a manifestação da Segecex, por meio do Acórdão 1.414/2021, de 16/6/2021, tendo em vista as deficiências do sistema Sisac, que dificultam a correta análise dos dados inseridos no sistema, este Colegiado determinou à Sefip que devolvesse aos correspondentes órgãos de origem os atos registrados tacitamente que deram entrada no TCU há menos de 9,5 anos, para devida inclusão no sistema e-Pessoal, no prazo de 60 dias.
Foi determinado à unidade técnica, ainda, que, à medida que os atos fossem inseridos o sistema e-Pessoal, adotasse a providências necessárias à imediata revisão de ofício dos atos com ilegalidades, dando prioridade aos que ingressaram no TCU há mais tempo.
Conforme apontado na instrução transcrita no relatório, em 23/9/2021, somente haviam sido  inseridos no sistema e-Pessoal 36,1% dos 39.631 atos enviados para recadastramento, sendo que boa parte dos órgãos encarregados de dar cumprimento à decisão do TCU requereu prorrogação do prazo fixado, alegando, especialmente "a reduzida quantidade de pessoal face ao volume de atos a serem recadastrados", aliada ao fato "de os processos administrativos relativos a tais atos serem antigos e terem suas informações consignadas em papel, o que demandou a digitalização dos mesmos, antes do recadastramento."
Sendo assim, acolho a ponderada proposta da Sefip, no sentido de que sejam estabelecidos prazos escalonados para que os órgãos cumpram a determinação desta Corte de Contas, de acordo com a data de encaminhamento do ato ao TCU por meio do sistema Sisac, de forma que o prazo para sua inclusão no sistema e-Pessoal seja proporcional ao prazo para a eventual revisão de ofício, com vistas ao efetivo alcance dos objetivos do Acórdão 1414/2021-TCU-Plenário, nos seguintes termos:
a) 60 dias, para os atos de pessoal com data de entrada no TCU há mais de 8 e menos de 9,5 anos;
b) 90 dias, para os atos de pessoal com data de entrada no TCU há mais de 7 e menos de 8 anos;
c) 120 dias, para os atos de pessoal com data de entrada no TCU há menos de 7 anos.
Com essas considerações, voto no sentido de que o Tribunal acolha a minuta de acórdão que submeto à deliberação deste Plenário. 
TCU, Sala das Sessões, em 17 de novembro de 2021.
WALTON ALENCAR RODRIGUES 
Relator